臺灣臺北地方法院刑事判決　　　　　　　 94年度訴字第364號
公　訴　人　臺灣臺北地方法院檢察署檢察官
被　　　告　甲○○
　　　　　　　　　　（另案於臺灣臺北監獄執行中）
上列被告因違反毒品危害防制條例案件，經檢察官提起公訴（九
十四年度毒偵字第九號），暨移送併案審理（九十四年度毒偵字
第一０一五號），嗣被告於本院準備程序進行中先就被訴事實為
有罪之陳述，經合議庭裁定改行簡式審判程序，本院判決如下：
    主  文
甲○○連續施用第一級毒品，累犯，處有期徒刑壹年，扣案如附
表編號三所示之物沒收銷燬之；又施用第二級毒品，累犯，處有
期徒刑柒月。應執行有期徒刑壹年陸月，扣案如附表編號三所示
之物沒收銷燬之。
    事  實
一、甲○○前因施用第二級毒品安非他命，經本院裁定送觀察、
    勒戒後，因認無繼續施用毒品傾向，經本院於民國八十七年
    九月三十日以八十六年度易字第七一三二號判決免刑確定；
    其後因再犯施用第二級毒品安非他命犯行，經本院於八十八
    年四月三十日以八十八年度毒聲字第一○九七號裁定送勒戒
    處所觀察、勒戒後，認無繼續施用毒品之傾向，經臺灣臺北
    地方法院檢察署檢察官於八十八年七月二十一日以八十八年
    度偵字第一五一九六號、八十八年度偵緝字第八○三、八○
    四號為不起訴處分確定；嗣因三犯施用第二級毒品安非他命
    ，經本院以八十九年毒聲字第一四九二號裁定送強制戒治，
    及以八十九年度易字第二二五八號判處有期徒刑六月確定在
    案，並於八十九年七月二十一日送臺灣臺北戒治所強制戒治
    後，嗣因無繼續戒治必要，經本院於八十九年十二月十三日
    以八十九年毒聲字第三○四九號裁定停止戒治，所餘戒治期
    間，付保護管束，並於九十年一月三日自臺灣臺北戒治所釋
    放，其後復經本院以九十年度毒聲字第六七一號裁定撤銷停
    止戒治，令入戒治處所施以強制戒治，於九十年六月十五日
    再入臺灣臺北戒治所，於九十年十二月一日因戒治期滿執行
    完畢。又涂志正另於停止戒治付保護管束期間因施用第二級
    毒品安非他命，經臺灣高等法院於九十一年七月三十日以九
    十一年度上易字第七二一號判決判處有期徒刑九月確定，甫
    於九十一年十二月十三日入監執行，於九十二年九月十二日
    執行完畢。其後涂志正另因施用第一級毒品海洛因、第二級
    毒品安非他命及行使偽造私文書等犯行，經臺灣高等法院以
    九十三年度上訴字第二０八八號維持本院就施用第一級毒品
    、第二級毒品分別量處有期徒刑十月、八月之判決，並針對
    行使偽造私文書部分判處有期徒刑五月，及就上開施用第一
    、二級毒品及行使偽造私文書部分定應執行有期徒刑一年九
    月，於九十三年十一月十一日確定。詎甲○○仍未戒除毒癮
    ，另行基於施用第一級毒品海洛因之概括犯意，自九十三年
    十二月十四日下午五時左右採尿前二十六小時內某時起（不
    含為警查獲後至採尿前之時間），至九十四年四月十六日中
    午某時止，在其臺北市○○區○○路二五二號四樓之二住處
    ，每隔三、四天連續施用第一級毒品海洛因；復另基於施用
    第二級毒品安非他命之犯意，於九十三年十二月十四日下午
    五時左右採尿前九十六小時內某時（不含為警查獲後至採尿
    前之時間），在上址施用第二級毒品安非他命，先後為警於
    附表一、三所示之時、地查獲，並扣得附表所示之物品。
二、案經臺北縣政府警察局中和分局報請臺灣臺北地方法院檢察
    署檢察官偵查起訴，暨臺北市政府警察局中正第一分局報請
    臺灣臺北地方法院檢察署檢察官移送併案審理，經本院合議
    庭裁定以簡式審判程序審理。
    理  由
一、上揭犯罪事實，業據被告甲○○於本院行準備程序及審理中
    均坦承不諱，且被告第一次為警查獲（即如附表編號一所示
    ）後所採集之尿液，經以氣相層析質譜儀分析法檢驗，呈安
    非他命及嗎啡陽性反應，此有臺灣檢驗科技股份有限公司九
    十四年一月二十七日濫用藥物尿液檢驗報告（九十四年度毒
    偵字第九號卷第十八頁）一紙在卷可稽，又被告於第二次為
    警查獲（即如附表編號三所示）時所扣得之海洛因二包（毛
    重０．０二公克、淨重０．０一公克）經檢驗結果，呈嗎啡
    、海洛因反應，有臺北市政府警察局中正一分局查獲涉嫌毒
    品危害防制條例毒品初步鑑驗報告書一紙（九十四年度毒偵
    字第一０一五號卷第十七頁）一紙附卷可查，堪認被告自白
    與事實相符。另被告有如事實欄所載之毒品前科，有臺灣高
    等法院被告前案紀錄表在卷可稽。綜上所述，本件事證明確
    ，被告犯行堪以認定，應依法論科。
二、核被告所為，係犯毒品危害防制條例第十條第一項施用第一
    級毒品罪、同條例第十條第二項施用第二級毒品罪。其持有
    第一級毒品海洛因之低度行為，為施用毒品之高度行為所吸
    收，不另論罪。被告多次施用第一級毒品海洛因之犯行，時
    間緊接、方法相近、觸犯構成犯罪要件相同之罪名，顯係基
    於概括犯意為之，為連續犯，應依刑法第五十六條之規定，
    論以一罪，並加重其刑。檢察官雖僅起訴九十三年十二月十
    四日查獲之該次施用第一級毒品犯行，及將九十四年四月十
    六日中午某時施用第一級毒品之犯行移送併案，其餘施用第
    一級毒品犯行則未起訴，但如前述其施用第一級毒品為連續
    犯，故上開其餘施用第一級毒品犯行為起訴效力所及，本院
    應予審理。被告所犯施用第一級毒品及第二級毒品犯行間，
    犯意各別，罪名有異，應分論併罰。又被告甫因施用第二級
    毒品安非他命，經臺灣高等法院於九十一年七月三十日以九
    十一年度上易字第七二一號判決判處有期徒刑九月確定，於
    九十一年十二月十三日入監執行，於九十二年九月十二日執
    行完畢，此有臺灣高等法院被告全國前案紀錄表一份在卷可
    稽，其前曾受有期徒刑之執行完畢，於五年以內再犯本件有
    期徒刑以上之罪，為累犯，應依刑法第四十七條之規定，加
    重其刑，其中施用第一級毒品部分依法遞加之。爰審酌被告
    前有多次施用毒品前科，其施用毒品戕害自身健康，猶不知
    悛悔再度施用毒品，及嗣後坦承犯行、犯後態度尚佳及其他
    一切情狀，量處如主文所示之刑，並定其應執行刑，以示懲
    儆。扣案如附表編號三所示之第一級毒品海洛因二包（淨重
    ０‧０一公克），為違禁物，應依毒品危害防制條例第十八
    條第一項前段，沒收銷燬之。至查獲被告時另扣案如附表編
    號一、二之物品，訊之被告雖坦承為其所有，惟否認供施用
    毒品之用（見本院九十四年六月九日審判筆錄），亦無積極
    證據足為不同之認定，且核此等扣案物品均無從認係專供施
    用毒品之器具，故不予宣告沒收，併此敘明。
三、檢察官移送併案部分（臺灣臺北地方法院檢察署九十四年度
    毒偵字第一０一五號），與起訴部分之被告施用第一級毒品
    ，有連續犯之裁判上一罪關係，為起訴效力所及，本院應併
    予審理，爰附此敘明。
據上論斷，應依刑事訴訟法第二百七十三條之一第一項、第二百
九十九條第一項前段，毒品危害防制條例第十條第一項、第二項
、第十八條第一項前段，刑法第十一條前段、第五十六條、第四
十七條、第五十一條第五款，判決如主文。
本案經檢察官李鴻維到庭執行職務
中　　華　　民　　國　　94　　年　　6 　　月　　17　　日
　　　　　　　　　刑事第十六庭  法　官　胡宗淦
以上正本證明與原本無異。
如不服本判決，應於判決送達後10日內，向本院提出上訴狀。
　　　　　　　　　　　　　　　　書記官　張耀鴻
中　　華　　民　　國　　94　　年　　6 　　月　　20　　日
附錄法條：
毒品危害防制條例第10條
施用第一級毒品者，處 6 月以上 5 年以下有期徒刑。
施用第二級毒品者，處 3 年以下有期徒刑。
毒品危害防制條例第18條
查獲之第一、二級毒品及專供製造或施用第一、二級毒品之器具
，不問屬於犯人與否，均沒收銷燬之；查獲之第三、四級毒品及
製造或施用毒品之器具，無正當理由而擅自持有者，均沒入銷燬
之。但合於醫藥、研究或訓練之用者，得不予銷燬。
前項合於醫藥、研究或訓練用毒品或器具之管理辦法，由法務部
會同行政院衛生署定之。
附表：扣案物品
┌──┬───────┬──────┬────────┬───────┐
│編號│查扣物品      │查獲時間    │查獲地點        │查獲分局      │
├──┼───────┼──────┼────────┼───────┤
│一  │吸管三支      │93年12月14日│臺北市文山區景興│臺北縣政府警察│
│    │              │下午4時     │街252號4樓之2   │局中和分局    │
├──┼───────┼──────┼────────┼───────┤
│二  │玻璃管一支    │同上        │同上            │同上          │
│    │              │            │                │              │
├──┼───────┼──────┼────────┼───────┤
│三  │海洛因二包（淨│94年4月16日 │臺北市文山區景興│臺北市政府警察│
│    │重0.01公克，毛│下午3時30分 │街252號4樓之2前 │局中正第一分局│
│    │重0.02公克）  │            │                │              │
└──┴───────┴──────┴────────┴───────┘
